# 陈老师及各位高人：关于准则解释 5 执行的一些问题

提问人：yuehuawjg 时间：2012-02-10 13:37:33
陈老师：准则解释 5 中增加了“企业按照税法规定应交纳的企业所得税、增值税等税费，应当按照《企业会计准则第 30 号——财务报表列报》的规定，根据其余额性质在资产负债表进行列示”的规定，今年审计中发现整个中交集团对公司多交的税款都调整至其他流动资产，但我们其他一些客户及我们分所复核的老师都说那还是个意见征尔稿，没有正式执行，不建议企业调整，想问一下您的看法？

回答人：chenyiwei
基本赞同。一般理解，此问题可按以下口径操作：
企业按照税法规定交纳的所得税、增值税等税费，应按照《企业会计准则第 30 号——财务报表列报》及其应用指南的规定，根据其余额性质和流动性，在财务报表中进行列报和披露。对于以下项目，应当在资产负债表中列报为“其他流动资产”： （ 1 ）企业按照《企业会计准则第 18 号——所得税》的相关规定确认的当期所得税资产； （ 2 ）按照增值税相关规定应结转未来期间抵扣的增值税进项税额； （ 3 ）相关税收法规明确承认属于预缴，可在未来纳税义务发生时抵顶相应的应纳税额的预缴税款； （ 4 ）等待退还或抵顶以后期间应纳税款的多缴税款。
上述（ 2 ）（ 3 ）（ 4 ）各项中，如有证据表明其未来获得退还、抵扣或抵顶的时间距离资产负债表日将在一年或者一个正常营业周期（以孰长为准）以上的，则应列报为“其他非流动资产”。
对于上述列入“其他流动资产”或“其他非流动资产”的项目，企业应当参照《企业会计准则第 22 号——金融工具确认和计量》及其应用指南中关于坏账准备计提的相关规定，谨慎估计其在可预见的未来获得退还、抵扣或抵顶的可能性。对于预计在可预见的未来很可能无法获得退还、抵扣或抵顶的此类税项，应当计提坏账准备。
当期所得税资产和当期所得税负债抵销列报的条件，按照《企业会计准则讲解（ 2010 ）》的相关规定处理；其他税种的应缴数和多缴数（或预缴数、待抵扣数）的抵销列报，比照该原则处理。